臺灣高等法院刑事判決
111年度上易字第559號
上  訴  人  臺灣桃園地方檢察署檢察官 
被      告  吳正郎


指定辯護人  本院公設辯護人陳德仁
上訴人因上列被告妨害公務案件，不服臺灣桃園地方法院110年
度易字第673號，中華民國110年12月29日第一審判決（聲請簡易
判決處刑案號：臺灣桃園地方檢察署109年度偵字第28637號），
提起上訴，本院判決如下：
    主  文
上訴駁回。
    理  由
一、經本院審理結果，認第一審判決對被告吳正郎被訴侮辱公務
    員部分為無罪之諭知，核無不當，應予維持，且除原判決第
    7頁第24行「已難與特定負面評價連結」，應更正為「已與
    特定負面評價連結」外，均引用第一審判決書無罪部分記載
    之證據及理由（如附件）。
二、檢察官提起上訴，上訴意旨略以：
　㈠依上訴書附表所示錄影畫面勘驗結果，可見本案遭侮辱之公
    務員即員警姜家棟案發當日正在桃園市政府警察局八德分局
    （下稱八德分局）輪值值班勤務，適時酒醉之被告前來八德
    分局由值班的姜家棟負責接應（錄影畫面可見被告說話含糊
    不清，明顯已呈現醉態，同附表勘驗結果也可見之後員警多
    次提及被告已酒醉），被告對於姜家棟詢問來八德分局的目
    的語焉不詳，說是要來檢舉卻無法清楚說明，死賴在八德分
    局不肯離去，更屢屢出言挑釁姜家棟稱「我坐在這邊我有犯
    法嗎？你給我問有什麼。」、「你說明天早上再來，我就要
    坐到明天早上。」、「不然你辦我啊。你銬我啊。」等語，
    嗣姜家棟向被告表示要去巡邏請被告離開，被告不離開，其
    因為要顧被告會無法去巡邏等語，被告仍依然故我不願離去
    ，甚至出言稱姜家棟「拿錢的都不會怕。」，以此社會通念
    上不是在諷刺員警收黑錢，就是在指摘員警當薪水小偷之言
    語侮辱姜家棟，對於姜家棟之回應，被告復嗆聲稱「不然你
    說這種話，難道是禽獸說的？」（被告明顯在暗指姜家棟是
    禽獸，此部分雖未明載於起訴書中，然客觀上亦應屬被告侮
    辱公務員之言語），隨後被告、姜家棟發生肢體衝突，被告
    旋遭姜家棟壓制，由八德派出所帶回施以管束。迨被告於管
    束結束後，又再次搭乘營業小客車前往八德分局，姜家棟請
    被告好好坐著，被告卻執意滋事，對姜家棟辱稱「去宏幹（
    台語）」、「你不要白目洨」等語。從上開事件發生始末，
    可見被告來八德分局並非真是要洽公，純粹就是酒醉前來滋
    事，此舉業已造成員警姜家棟無法執行巡邏勤務，嚴重影響
    員警治安維護之職責，對於姜家棟行使公營造物家主權命被
    告離去，被告非但不予理會，反倒出言暗諷、挑釁，甚至侮
    罵姜家棟，前開種種行徑，實難認為是言論自由的展現。況
    被告前有多次酒駕前科，理應知曉當控避免酒後脫序之行為
    ，卻仍於本件酒後至警局滋生事端，實難認被告無侮辱公務
    員之犯意。
　㈡本件雖員警姜家棟在對被告實施管束時，有執法過當致被告
    受有傷害之情，然姜家棟執法過當之行為，業已由本署檢察
    官為相對應處理，此無礙被告有上開侮辱公務員犯行，不能
    因被告受有傷害很可憐，即認為被告不成立犯罪。本件被告
    滋事地點為八德分局，係桃園市八德區最高警務單位，亦是
    地區警察單位的門面，倘被告上開至分局挑釁、鬧事舉動被
    認為是言論自由的展現不構成犯罪，此不啻鼓勵他人可任意
    折辱執法人員，亦將嚴重打擊員警士氣。綜上所述，原審認
    事用法究難認為允當，請將原判決撤銷，更為適當合法判決
    云云。
三、經查：原審依調查證據之結果，敘明就原判決附表編號1所
    示部分勘驗內容以及觀諸此部分事發經過前後脈絡，可知被
    告為向督察組投訴，雖經員警一再建議被告先行離去，但均
    遭被告拒絕，被告自覺遭員警挑釁、驅離，故而一時間無法
    控制情緒而出言「拿錢的都不會怕。」足見被告係因主觀上
    認警員有消極不受理投訴、欲驅離其離開警局因而產生不滿
    ，可認被告當時言語真意，僅係針對員警舉止帶有質疑之主
    觀論述，而非刻意針對員警施以侮辱，被告此部分言論，應
    尚難認定為侮辱公務員之犯行。並就原判決附表編號2部分
    勘驗內容，被告言論雖因涉及「去宏幹」等字而可能略嫌粗
    鄙，然解釋文句不能僅擷取隻言片語或著眼於特定用語文意
    ，依案發時員警先前是用力將被告自椅子上向前拉倒在地方
    式執行所主張之保護管束勤務，致被告正面朝下，被告主觀
    上認為員警執法不當且對其有意見、可能再度打人之情況下
    為言論，尚非單純憑空虛捏之抽象謾罵，已難認其所述係以
    侵害警員個人名譽或警察執行公權力職務尊嚴為目的，併斟
    酌被告係就執行警察職務方式與程序此可受公評事項而為爭
    議，則縱使被告提出的用語，讓員警姜家棟感到難堪或不快
    ，尚難認已逾越必要範圍程度，而仍在合理評論範圍內，應
    受憲法對於言論及表意自由最大限度保障，被告此部分言論
    即難遽以侮辱公務員罪相繩。且就原判決附表編號3部分勘
    驗內容，所謂「白目洨」，係指「不識相、不知好歹，指人
    搞不清楚狀況」等，依當時被告與現場警員間互動及對話脈
    絡以觀，被告意在向員警澄清檢舉範圍不包括八德，可見其
    應非有意以此不雅詞彙貶損告訴人之社會評價，且被告亦非
    係以鄙視、輕蔑之態度及語氣，雖因涉及「白目洨」用字而
    可能略嫌粗鄙，然解釋文句不能僅擷取隻言片語或著眼於特
    定用語文意，是客觀上仍難認被告此部分言論已與特定負面
    評價連結，或被告主觀上有何侮謾辱罵或惡意詆毀公務員之
    意思，應甚明確（以上詳見原判決理由欄貳、四、㈣、⒈⒉⒊）
    。本件檢察官所提出之證據，尚不足以達到通常一般之人均
    不致有所懷疑，而得確信被告有公訴人所指侮辱公務員之犯
    行其為真實之程度，自屬不能證明被告犯罪，即應為被告無
    罪之諭知。核原審就被告被訴侮辱公務員部分所為無罪諭知
    ，已於判決理由中論述綦詳，且無何違反論理法則及經驗法
    則之處，並經本院引用於前，是上訴意旨執前詞指摘原審認
    事用法究難認為允當，並非可採。
四、綜上，原審所為無罪判決，並無不合，檢察官所提上訴為無
    理由，應予駁回。
據上論結，應依刑事訴訟法第368條、第373條，判決如主文。
本案經檢察官楊挺宏提起公訴、經檢察官高玉奇提起上訴、經檢
察官劉斐玲到庭執行職務。
中　　華　　民　　國　　111 　年　　6 　　月　　30　　日
　　　　　　      刑事第七庭  審判長法　官  孫惠琳
　　　　　　　　　　　　　　　　　  法　官  王惟琪
　　　　　　　　　　　　　　　　　  法　官  連雅婷
以上正本證明與原本無異。
不得上訴。
                                    書記官  潘文賢
中　　華　　民　　國　　111 　年　　6 　　月　　30　　日

附件：
臺灣桃園地方法院刑事判決
110年度易字第673號
公　訴　人　臺灣桃園地方檢察署檢察官
被　　　告　吳正郎　
                    
                   
上列被告因妨害公務案件，經檢察官聲請簡易判決處刑（109年
度偵字第28637號），本院認不宜以簡易判決處刑程序（109年
度壢簡字第2345號），裁定改行通常程序，並判決如下：
    主   文
吳正郎被訴侮辱公務員部分無罪，被訴公然侮辱部分公訴不受理
。
    理  由
壹、程序部分：按檢察官聲請以簡易判決處刑之案件，經法院認
    為有刑事訴訟法第451條之1第4項但書之情形者，應適用通
    常程序審判之，同法第452條定有明文。經查，本件被告吳
    正郎被訴妨害公務等案件，本院於調查後，認有刑事訴訟法
    第451條之1第4項但書之情形，不得以簡易判決處刑，爰依
    上開刑事訴訟法第452條之規定，改用通常程序審判之，合
    先敘明。
貳、無罪部分
一、本件聲請簡易判決處刑書意旨略以：被告吳正郎於民國109
    年8月2日晚間，酒後搭乘營業小客車，至桃園市○○區○○路00
    00號桃園市政府警察局八德分局（下稱八德分局），明知姜
    家棟係依法執行職務之警員，竟基於妨害公務之犯意，於當
    日晚間10時19分許，在不特定人得共見共聞之八德分局內，
    當場、公然以「拿錢都不會害怕」等語，辱罵姜家棟。嗣姜
    家棟因吳正郎已酒醉失控，為保護吳正郎之自身安危，或預
    防他人生命、身體之危險，即依警察職權行使法第19條第1
    項規定，將吳正郎由八德派出所施以管束後，吳正郎竟再次
    搭乘營業小客車，至八德分局，接續前開妨害公務、妨害名
    譽之犯意，於翌（3）日凌晨0時49分許、凌晨0時51分許，
    當場、公然各以「去宏幹（台語）」、「你不要白目洨」等
    語，再次辱罵姜家棟，足以貶損姜家棟之名譽（被訴公然侮
    辱部分為不受理判決，理由詳如後述）。因認被告吳正郎涉
    犯刑法第140條第1項前段之當場侮辱依法執行職務公務員罪
    嫌。
二、按犯罪事實應依證據認定之，無證據不得認定犯罪事實；又
    不能證明被告犯罪者，應諭知無罪之判決，刑事訴訟法第15
    4條第2項及第301條第1項分別定有明文。次按事實之認定，
    應憑證據，如未能發現相當證據，或證據不足以證明，自不
    能以推測或擬制之方法為裁判基礎；認定犯罪事實所憑之證
    據，雖不以直接證據為限，間接證據亦包括在內，然無論直
    接或間接證據，其為訴訟上之證明，須於通常一般之人均不
    致於有所懷疑，而得確信其為真實之程度者，始得據之為有
    罪之認定，倘其證明尚未達到此一程度，而有合理之懷疑存
    在時，即無從為有罪之認定；認定不利於被告之事實，須依
    積極證據，茍積極證據不足為不利於被告事實之認定時，即
    應為有利於被告之認定，更不必有何有利之證據（最高法院
    40年台上字第86號、76年台上字第4986號及30年上字第816
    號判決意旨參照）。
三、公訴意旨認被告涉犯刑法第140條之侮辱公務員之罪嫌，係
    以被告吳正郎之供述、八德分局警備隊員警姜家棟出具之職
    務報告、現場蒐證光碟暨錄影畫面翻拍照片及譯文等為其主
    要論據。
四、訊據被告吳正郎固坦承有於前揭時、地口出上開言語，惟堅
    詞否認有何侮辱公務員之犯行，辯稱：我當日雖然有點酒醉
    ，但是是告訴人激我，我才說那些話，因為我當日是要去八
    德分局找督察投訴，告訴人叫我明天再去，我說我要在那邊
    等，告訴人說不行，後來告訴人請八德派出所的人送我回家
    ，但我要去八德分局等督察，所以又去八德分局，但是告訴
    人一直趕我，說我不能在那邊，然後我講話越來越激動，告
    訴人生氣就靠過來，告訴人就把我丟出去，我牙齒斷掉一直
    流血趴在地上，然後告訴人把我上銬，把我的腳後仰，我的
    腳也被用斷了等語。經查：
  ㈠被告領有中度身心障礙手冊，於109年8月2日晚間10時1 4分
    許，略帶酒意，至八德分局，雙腿盤坐於該分局大廳右側之
    申辦良民證辦公桌之座椅，柺杖兩支斜靠於上開辦公桌，表
    示欲找督察組檢舉相關派出所，嗣與在場員警姜家棟對話後
    ，有向員警姜家棟稱「拿錢的都不會怕」；嗣再度於返回八
    德分局後，於同年月3日凌晨12時49分許，向員警姜家棟稱
    「嘿啊，你就只會欺負跛腳（台語）的而已。好手好腳的，
    你不會去宏幹（台語）」，復於同日凌晨12時51分許，向員
    警姜家棟稱：「八德我是沒有講喔，你不要白目洨」等情，
    為被告於警詢、偵查及本院準備程序及審理時均坦承（見偵
    卷第25頁，本院簡字卷第34頁，易字卷第102頁），並有八
    德分局警備隊員警姜家棟出具之職務報告、現場蒐證光碟暨
    錄影畫面翻拍照片、譯文、中度身心障礙手冊、附表所示本
    院110年10月1日勘驗現場密錄器檔案之勘驗筆錄附卷足稽（
    見偵卷第39、41-43、47頁，本院易字卷第41、104-123、12
    5-133頁），此部分事實，堪可認定。
  ㈡按刑法第140 條第1 項之當場侮辱公務員罪，須行為人於公
    務員依法執行職務時，以粗鄙之言語、舉動、文字、圖畫侮
    辱、謾罵、嘲笑公務員，或出於貶損公務員評價之意思，而
    有輕蔑公務員人格之言語舉措，始足構成該罪。準此，如公
    務員執行公務時，行為人並無對公務員為辱罵之言行，或其
    言語舉措縱有粗俗之情，然非出於污衊公務員人格之意，或
    依當時客觀情狀下，行為人並無貶抑公務員評價之舉措，即
    與該罪之構成要件不符，自無從遽以該罪責相繩。而侮辱公
    務員罪之規範目的，並非保護個人不因他人之言語表達在精
    神上、心理上感到難堪或不快；是否構成「侮辱」之判斷，
    除應注意行為人之性別、年齡、教育、職業、慣用語言、說
    話習慣等個人條件外，行為人行為當時所受之刺激、所為用
    語之語氣、前後文句之客觀情狀亦應予審酌，並應參諸社會
    一般人對於個別語言使用之認知、習慣等綜合評價，妥為認
    定，非得擷取隻言片語，或僅著眼於特定用語之文意，斷章
    取義率爾論斷構成「侮辱」。故行為人所為客觀上對公務員
    所為不雅之用語或舉動，縱屬粗鄙，而足以造成該公務員之
    難堪或不快，亦不必然成立侮辱公務員罪，仍須探究其主觀
    上是否具有不當惡意詆毀之侮辱犯意，及客觀上是否足以貶
    損公務員人格或公務機關之尊嚴為斷，蓋個人言行舉止是否
    得宜，如何改進，實與個人涵養品行相關，非屬刑法規範目
    的之所由設，且基於刑法謙抑性思考，自應衡酌言論自由與
    公務員人格或公務機關尊嚴之平衡保障，避免侮辱公務員罪
    之不法範圍界定過廣，使民眾動輒得咎，損及言論自由之保
    障內涵。
  ㈢次按言論自由為人民之基本權利，憲法第11條定有明文保障
    ，國家應給予最大限度之維護，俾其實現自我、維護人性尊
    嚴、溝通意見、追求真理及監督各種政治或社會活動之功能
    得以發揮（司法院釋字第509號解釋文參照）。保障言論自
    由之目的之一，乃在保障人民積極參與公共事務（含公務內
    容與執行程序）之討論，使人民能獲得多元資訊，而有助於
    作出較合理之決斷，並能因此監督政府，防止政府濫權，以
    促進民主多元社會之健全發展。雖然人民參與公共事務討論
    之過程，其言論不免有錯誤或情緒發言，如一概予以處罰，
    將產生寒蟬效應，使人民心生疑懼而喪失意願或勇氣參與公
    共事務之討論，而影響民主多元社會之健全發展。另學理上
    所謂「言論」尚可大分為「事實」陳述及「意見」表達二種
    。事實陳述有所謂真實與否的問題；意見表達或對於事物之
    「評論」，因為個人主觀評價的表現，即無所謂真實與否之
    問題。刑法第140條侮辱公務員或公署罪雖未如同法妨害名
    譽罪章設有「善意發表言論不罰」規定（刑法第311條參照
    ），然因本質上同為限制人民言論自由之規定，且侮辱性言
    論通常難以證明為真實，司法實務上針對妨害名譽罪所發展
    之「合理評論原則」、「真正惡意原則」（亦有稱「實質惡
    意原則」）於侮辱公務員或公署罪責上亦應有其適用。所謂
    「真正惡意原則」係指當不實內容言論侵害到公務員或公眾
    人物名譽時，如果該名譽受到侵害的公務員或公眾人物能夠
    證明發表言論者具有「真正惡意」，亦即發表言論者於發表
    言論時明知所言非真實，或因過於輕率疏忽而未探究所言是
    否為真實，則此種不實內容之言論才要受法律制裁。換言之
    ，憲法對於「事實陳述」之言論，係透過「實質惡意原則」
    予以保障，而對於「意見表達」之言論，則透過「合理評論
    原則」，亦即「以善意發表言論，對於可受公評之事為適當
    評論」之誹謗罪阻卻違法事由，賦與絕對保障（最高法院99
    年度臺上字第560號刑事判決意旨參照）。至某一言論之內
    容，究係陳述事實或表達意見，即如何區別「事實」與「意
    見」，為法院須處理之法律問題，尤其表達意見之評論，通
    常係針對具體事實而發，所以許多案件上，強要區分事實陳
    述或表達意見，實有困難。是以在事實與意見糾葛而無法釐
    清之案件，應兼採真正惡意原則及合理評論原則加以檢驗，
    方不致使刑法侮辱罪之處罰過於擴張，而侵害人民之言論自
    由。故對於可受公評之事項，尤其對政府施政措施、公務員
    執行公務內容，縱然以不留餘地或尖酸刻薄之語言文字予以
    批評，如言者並無真正之惡意，亦應認為仍受憲法之保障。
    蓋維護言論自由以促進政治民主及社會之健全發展，與個人
    名譽可能遭受之損失兩相衡量，顯然有較高之價值。準此，
    在具體個案中，公務員執行公務所採取之手段、程序及必要
    性引發質疑或產生爭議，行為人依其主觀價值判斷而提出與
    個案事實有關連之意見或評論，且非以損害他人名譽為唯一
    目的，縱使用語尖酸刻薄或稍嫌粗鄙，批評內容令被批評者
    感到不快或貶損其名譽，除已明顯逾越適當合理之界限，仍
    應認為不成立侮辱公務員罪，亦不在公然侮辱罪之處罰範圍
    。
  ㈣經查，本院勘驗當日其他員警於現場處理時所持密錄器檔案
    內容，其過程即如附表所示等情，有本院110年10月1日勘驗
    筆錄附卷足稽（見本院易字卷第104-123頁）。
  ⒈其中就附表編號1所示部分勘驗內容以及觀諸此部分事發經過
    前後脈絡，可知被告為向督察組投訴而至該局，雖經告知明
    日早上再前來辦理，然被告無意離去而欲在該局等候至明日
    早上，而員警一再建議被告先行離去，但均遭被告拒絕，因
    被告與員警互相對彼此回應之態度不滿，導致衝突升高，被
    告自覺遭員警挑釁、驅離，故而一時間無法控制情緒而出言
    「拿錢的都不會怕。」，然觀諸被告為上開言論後，員警隨
    即詢問「誰拿錢的，誰？」，被告則回稱「我說你，你領薪
    水的都不怕啦。」，員警亦回應「我領薪水，我領的心安理
    得，我幹嘛怕？」（見本院易字卷第109頁），足見被告係
    因主觀上認警員有消極不受理其投訴、欲驅離其離開警局因
    而產生不滿，實非無端對上開警員口出上開言語，可認被告
    當時言語之真意，僅係針對員警之舉止帶有質疑之主觀論述
    ，而非刻意針對員警施以侮辱。準此，被告此部分言論，應
    尚難認定為侮辱公務員之犯行。
  ⒉就附表編號2部分勘驗內容，被告於109年8月3日凌晨12時許
    ，因不滿員警姜家棟之前將其壓制時造成其身體受傷欲對其
    提告，於再度返回八德分局後，確有對警員姜家棟稱：「嘿
    啊，你就只會欺負跛腳（台語）的而已。好手好腳的，你不
    會去宏幹（台語）」等語，被告為上開言論，雖因涉及「去
    宏幹」等字而可能略嫌粗鄙，然解釋文句不能僅擷取隻言片
    語，或著眼於特定用語之文意，依案發時被告與警員姜家棟
    發生爭執，員警先前是用力將被告自椅子上向前拉倒在地方
    式執行所主張之保護管束勤務，致被告正面朝下（被告當時
    雖未驗傷，惟嗣經驗傷則受有頭部鈍傷、下巴撕裂傷、門牙
    斷裂、部分牙齒搖晃、胸部挫傷、右踝挫傷併遠端脛骨斷裂
    ，有沙爾德聖保祿修女會財團法人聖保祿醫院診斷證明書在
    卷可參），被告主觀上認為員警之前執法不當，且對其有意
    見、可能再度打人之情況下因而為上開言論，尚非單純憑空
    虛捏之抽象謾罵，已難認其所述係以侵害警員之個人名譽或
    警察執行公權力之職務尊嚴為其目的，綜觀被告全句語意，
    亦係對於員警姜家棟之勤務行為帶有質疑的主觀評論，併斟
    酌被告係就執行警察職務之方式與程序，乃係可受公評之事
    項而為爭議，則其上開言語既係針對特定事件發表自身主觀
    的意見，縱使被告所提出的質疑與用語，讓員警姜家棟感到
    難堪或不快，尚難認已逾越必要之範圍程度，而仍在合理評
    論之範圍內，仍應受憲法對於言論及表意自由最大限度之保
    障，依前揭說明，被告此部分言論即難遽以侮辱公務員罪相
    繩。
　⒊就附表編號3部分勘驗內容，被告亦確實有於109年8月3日凌
    晨12時51分許，對警員姜家棟稱「八德我是沒有講喔，你不
    要白目洨」，所謂「白目洨」，依我國臺語用語習慣，與白
    目相當，係指「不識相、不知好歹，指人搞不清楚狀況」等
    ，有本院依職權查詢之教育部臺灣閩南語常用辭典網路列印
    資料在卷可參，依當時被告與現場警員間之互動及對話脈絡
    以觀，被告係於員警姜家棟向其他員警表示被告所檢舉之派
    出所範圍包括八德、士林時，打斷員警姜家棟表示其沒有檢
    舉八德等情，核其意旨，意在向員警澄清其檢舉範圍不包括
    八德，可見其應非有意以此不雅詞彙貶損告訴人之社會評價
    ，且被告為上開言語時，亦非係以鄙視、輕蔑之態度及語氣
    ，雖因涉及「白目洨」用字而可能略嫌粗鄙，然解釋文句不
    能僅擷取隻言片語，或著眼於特定用語之文意，已如前述，
    是客觀上仍難認被告此部分言論已難與特定負面評價連結，
    或被告主觀上有何侮謾辱罵或惡意詆毀公務員之意思，應甚
    明確。
五、綜上所述，本件檢察官所提出之證據，尚不足以達到通常一
    般之人均不致有所懷疑，而得確信被告有公訴人所指侮辱公
    務員之犯行其為真實之程度，自屬不能證明被告犯罪，揆諸
    前開規定及說明，即應為被告無罪之諭知。
參、不受理部分
一、聲請簡易判決處刑書意旨另以：被告吳正郎上開所為，亦構
    成刑法第309條第1項之公然侮辱罪嫌等語。
二、按告訴乃論之罪，告訴人於第一審辯論終結前，得撤回其告
    訴；又告訴經撤回者，法院應諭知不受理之判決，刑事訴訟
    法第238條第1項，及第303條第3款定有明文。
三、本件聲請簡易判決處刑意旨所指被告吳正郎涉犯刑法第309
    條第1項之公然侮辱罪嫌，依同法第314條規定，須告訴乃論
    。茲因告訴人姜家棟業於110年3月29日具狀聲明撤回本件告
    訴，有聲請撤回告訴狀在卷可憑（見本院簡字卷第29頁），
    揆諸前開說明，應諭知不受理判決。至檢察官固認被告所涉
    侮辱公務員與公然侮辱部分具有想像競合犯之裁判上一罪關
    係，但被告所涉侮辱公務員部分與該罪構成要件不符，公然
    侮辱部分業據撤回告訴，本院認無裁判上一罪之關係，自應
    分別為無罪、不受理之諭知，併予敘明。
據上論斷，應依刑事訴訟法第452條、第301條第1項前段、第303
條第3款，判決如主文。
本案經檢察官楊挺宏聲請簡易判決處刑，由檢察官高玉奇到庭執
行職務。
中　　華　　民　　國　 110　　年　　12　　月　　29　　日
　　　　　　　　　刑事刑五庭  法　官　李敬之
以上正本證明與原本無異。
如不服本判決應於收受判決後20日內向本院提出上訴書狀，並應
敘述具體理由。其未敘述上訴理由者，應於上訴期間屆滿後20日
內向本院補提理由書(均須按他造當事人之人數附繕本)「切勿逕
送上級法院」。 
　　　　　　　　　　　　　　　書記官　鐘柏翰
中　　華　　民　　國　　110 　年　　12　　月　　30　　日

附表:
 檔案名稱 勘驗內容 1 你就不要出去邏 (2020/08/02 22 時14分 起至 22時17分 )  檔案名稱：我對你恐嚇怎麼樣、出手推擠 ( 2020/08/02 22時17 分至 22時20分)     （22時14分）【以下為對話譯文。閩南語、國語交雜】  員警姜家棟稱：「我現在要問你，你要檢舉哪一所的。因為他們每個所有每個所的責任區。」 吳正郎稱：「..、八德也有。」 員警姜家棟稱：「你現在主要是要檢舉哪一所啊？」 吳正郎稱：「八德。...」 員警姜家棟稱：「這樣要怎麼問你。」 配戴密錄器之員警稱：「他不是說要等到早上..。讓他自己等。他願意等就讓他等。」 (略) 吳正郎稱：「你不要指著我。」 員警姜家棟稱：「你在我們這邊喧嘩，我制止你，你不聽，請你出去。」 吳正郎稱：「我原本沒有在講話，是你惹我的。」 員警姜家棟稱：「請你出去。」 吳正郎稱：「好，我不要講話。」 員警姜家棟稱：「請你出去。」 吳正郎稱：「我不要跟你講話。」 員警姜家棟稱：「請你出去。」 吳正郎稱：「我不要跟你講話。」 員警姜家棟稱：「我現在請你出去。來不及了，我請你出去。」 吳正郎稱：「我不屑出去。看你要怎樣啊。」 員警姜家棟稱：「那我要請你出去喔。」 吳正郎稱：「好啊。你請啊。看你要怎樣。」 員警姜家棟稱：「叫派出所過來。」 （配戴密錄器之員警走向勤務台撥打電話予派出所） 員警姜家棟稱：「這邊是辦公廳舍，你在這邊鬼吼鬼叫。叫我不要出去巡邏喔，我好怕喔。我覺得我害怕捏。」 吳正郎稱：「你哪裡怕。」 員警姜家棟稱：「我很害怕啊。」 配戴密錄器員警撥通電話稱：「喂，派出所喔，我這邊警備隊，麻煩派人來分局支援，有人在這邊亂啦。對。」 員警姜家棟稱：「...你在這邊亂。」 吳正郎稱：「拿錢的都不會怕。」 員警姜家棟稱：「誰拿錢的。誰？」 吳正郎稱：「我說你，你領薪水的都不怕啦。」員警姜家棟稱：「我領薪水，我領的心安理得啊，我幹嘛怕？」 吳正郎稱：「最好是這樣。」 員警姜家棟稱：「不然呢，你想的是怎樣？」 吳正郎稱：「我也沒有想怎樣，我說最好是這樣啊。」 (略) 2 檔案名稱：去宏幹1分30秒左右 （全長 8 分 1 秒，鏡頭朝向櫃臺上方天花板拍攝，畫面無顯時間） 員警姜家棟稱：「你又來了。」  吳正郎稱：「我要來等啦，可以嗎？」 員警姜家棟稱：「可以啊。你去那邊坐啊，你酒有比較退了嗎？」 吳正郎稱：「你剛剛打我，打到我現在講話都會，我要... 」 員警姜家棟稱：「我打你？」 吳正郎稱：「你說沒有，那去調就有了。我比你一下，你就打我。」 員警姜家棟稱：「我比你？你拉我啦。我比你？」 吳正郎稱：「沒關係啦，去調就有了。」 員警姜家棟稱：「我比你？」 吳正郎稱：「我不要跟你講。」 員警姜家棟稱：「好啊，你去那邊睡啊。」 吳正郎稱：「你給我打到這裡，打到都會痛。」員警姜家棟稱：「你是想要？」 吳正郎稱：「你把我壓下去。腳這樣把我摔下去。」 員警姜家棟稱：「你是又想要回去派出所嗎？」吳正郎稱：「沒有啊，你告我啊。」 員警姜家棟稱：「你是又想要回去派出所嗎？」吳正郎稱：「嘿啊。我跟你是沒有那個喔，我要... 喔。我要來交訴的喔。」 員警姜家棟稱：「交訴，你講話可以客氣一點嗎，你不要拉我。」 吳正郎稱：「我可以不要講話嗎？」 員警姜家棟稱：「可以，你休息。」 吳正郎稱：「你不要來..。」 員警姜家棟稱：「你不要來吵我就好。」 吳正郎稱：「嘿，你不要打我就好了。機器都有記，機器可以證啦。」 員警姜家棟稱：「你再說我打你，我就要告你。」 吳正郎稱：「好啊，你告我啊。」 員警姜家棟稱：「你再說我打你。」 吳正郎稱：「嘿啊。你就只會欺負跛腳的而已。好手好腳的，你不會去被人家幹（去宏幹）。」 員警姜家棟稱：「你現在說什麼？」 吳正郎稱：「我就跛腳啊。」 員警姜家棟稱：「你現在說什麼？你說我被人家幹。你說什麼，你來找麻煩的吧。」（員警姜家棟聲音漸遠，似乎走向吳正郎處） 吳正郎稱：「我在這邊，我是來洽公的。」 員警姜家棟稱：「你來洽公，你說什麼我去被人家幹？什麼，說我去被人家幹。好手好腳去被人家幹。你說什麼。你講什麼。」 吳正郎稱：「不然你再打我啊。」 員警姜家棟稱：「打你幹嘛啦？」 吳正郎稱：「我來洽公，我不能等嗎？」 員警姜家棟稱：「講話好聲好氣我理你幹嘛啦。你講話一定要這樣子講嗎？你說我被人家幹，給我戴帽子，什麼戴帽子？警察就警察，什麼戴帽子。」 吳正郎稱：「警察就戴帽子，不然要怎樣？」 （略） 3 檔案名稱：你這白目洨 （2020/8/3 00時51分至00時52分）  （00時51分）」 員警姜家棟對站立於右手邊之便衣員警稱：「他檢舉報案...八德、士林。」 吳正郎稱：「八德我是沒有講喔，你不要白目洨喔。」 員警姜家棟自值班台走向吳正郎稱：「你說什麼？」 吳正郎稱：「我是沒說八德喔。」 （員警姜家棟出手將吳正郎自座椅上拉向地面。） 員警姜家棟稱：「你在說什麼啊你，白目洨，把你逮捕帶起來。 配戴密錄器之員警稱：「好了啦。」（配戴密錄器之員警走向警局內側離開現場） 員警姜家棟稱：「把你逮捕帶起來。」